【裁判字號】    92,易,1211
【裁判日期】    920609
【裁判案由】    傷害
【裁判全文】
臺灣板橋地方法院刑事判決                    九十二年度易字第一二一一號
    公  訴  人    臺灣板橋地方法院檢察署檢察官
    被      告    乙○○
右列被告因傷害案件，經檢察官提起公訴（九十二年度偵字第四九四七號），本院判
決如左：
    主  文
乙○○無罪。
    理  由
一、公訴意旨略以：被告乙○○於民國九十一年七月十三日八時許，在臺北縣三重市
    重新橋下跳蚤市場，因不滿在現場擺攤之甲○○無故向其張望，竟和與其同行之
    姓名年籍不詳男子基於傷害之犯意聯絡，由被告持安全帽及甲○○擺攤之攤架，
    朝甲○○之右眼、右胸及右側大腿毆打，致甲○○右眼、右胸及右側大腿均受有
    瘀、擦傷；因認被告係涉犯刑法第二百七十七條第一項之普通傷害罪嫌等語。
二、按犯罪事實應依證據認定之，無證據不得推定其犯罪事實，刑事訴訟法第一百五
    十四條定有明文。告訴人之告訴，係以使被告受刑事追訴為目的，是其陳述是否
    與事實相符，自應調查其他證據以資審認（最高法院五十二年臺上字第一三００
    號判例意參照）；即必須藉由補強證據之存在，以增強或擔保告訴人陳述之證明
    力，告訴人之陳述始適合作為認定犯罪事實之基礎。又認定不利於被告之事實，
    須依積極證據，苟積極證據不足為不利於被告事實之認定時，即應為有利於被告
    之認定，更不必有何有利之證據（最高法院三十年上字第八一六號判例意旨參照
    ）。而認定犯罪事實所憑之證據，無論係直接證據或間接證據，其為訴訟上之證
    明，須於通常一般之人均不致有所懷疑，而得確信其為真實之程度者，始得據為
    有罪之認定，倘其證明尚未達到此一程度，而有合理之懷疑存在時，法院即應為
    無罪之判決（最高法院七十六年臺上字第四九八六號判例意旨參照）。
三、公訴人認被告涉犯前揭罪嫌，係以被告經傳未到，而右揭事實業據告訴人甲○○
    指訴綦詳，並有臺北縣立三重醫院驗傷診斷證明書影本一份在卷可稽，資為論據
    。
四、訊據被告堅決否認有何傷害犯行，辯稱：告訴人我不認識，但既然講到跳蚤市○
    ○○○○道是誰，我跟我女朋友分手，告訴人追我女朋友，曾經打電話到我店裡
    給我要錢，說要分手費，我沒有理他，我也有向管區報案，我有去跟他理論，理
    論後我就趕回去顧店，他講的那天我去找我女朋友，我跟我女朋友在他的攤子那
    邊講話，講分手的事，當時他有過來一下就走了，他當時有叫我小心一點，我女
    友叫林錦雀，住哪裡我不知道，我當天是一個人去，我當天七點五十就回到店裡
    面去了，平常我八點就要到店，我並沒有打他，他有沒有被人家打我不知道，但
    我知道他是因為我跟我女朋友分手，幫我女朋友出氣，而且他在那個地方不可能
    被人家打，因為那是跳蚤市場，他們攤子都連在一起，他在那邊擺攤，我不可能
    去打他，否則我就會被打，而且如果我看他一眼就打他，他怎麼會知道我的名字
    和身分證字號而來告我等語。
五、經查：本案告訴人係於九十一年十一月八日至臺灣板橋地方法院檢察署申告被告
    涉犯傷害罪嫌，呈報被告之姓名及國民身分證字號、地址（永和市○○路一三四
    號一樓），並提出臺北縣立三重醫院九十一年七月十三日驗傷診斷證明書一份為
    證，告訴人於檢察官偵查及檢察官發查之警詢中係指稱：「當時我在三重市重新
    橋下擺攤賣通訊設備，乙○○從前面經過，問我說『為什麼看他』，我沒有回應
    ，後面一不知名男子就打我，乙○○也一起打我，拿我作生意之鐵架子打我，有
    在旁邊一起作生意之人（看到），不知姓名，我與乙○○不認識，橋下一起作生
    意的有人認識才知道他名字」等語（見九十一年十一月八日偵查筆錄－九十一年
    度發查字第三三七一號卷第四頁）；「當時我在三重市重新橋下擺攤賣通訊設備
    ，乙○○從我攤位前面經過，問我說『為什麼看他』，我沒有回應，乙○○的朋
    友（一名男子）突然從我背後持拳頭毆打我，乙○○持安全帽毆打我身體，然後
    他們一起騎機車往堤防逃逸，我與乙○○沒有情仇財隙糾紛，不清楚乙○○為何
    無故打我，當時是去橋下購買東西的人有看到，我不清楚他們是誰，沒有辦法提
    供證人」等語（見九十一年十二月二十五日警詢筆錄－偵查卷第四頁）；「當時
    我在做生意，被告從旁走過，突然問我為什麼看他，接著便拿起安全帽、擺攤用
    的架子打我，˙˙˙  我擺攤常看到他，但不認識」等語（見九十二年三月十四
    日偵查筆錄－偵查卷第二六頁背面）。依告訴人上揭指述，其與被告素不相識，
    係因被告路過，突然問告訴人為何看他，即與同行之人公然於上開跳蚤市場在眾
    目睽睽之下出手毆打告訴人，而告訴人本人又係在跳蚤市場擺攤之人，則：(1)告
    訴人原稱：被告係持其攤位上之鐵架毆打我云云，嗣稱：被告係持安全帽毆打我
    云云，最後又稱：是用安全帽、擺攤用的架子毆打我云云。前後指述不一，實情
    究竟如何？(2)告訴人為何於被毆打受傷後，未立即通知警察至現場處理，以掌握
    現場目擊證人，卻遲至三個月後之九十一年十一月八日始至臺灣板橋地方法院檢
    察署提出告訴？(3)告訴人既是在上開跳蚤市場設攤售賣通訊設備為業，以該跳蚤
    市場之特殊性，其應與附近同以設攤售賣為業之人互相認識，姑且不論告訴人所
    指之出手行兇之人僅有二人，縱設該二位由外地前來之人有膽在該處出手毆打告
    訴人，其攤位附近之人卻皆未出面干涉、制止，實有疑問。而告訴人所稱：在旁
    邊一起作生意之人有看到，但不知姓名云云，於警詢及偵查中皆無法提出目擊證
    人，亦令人難解。(4)被告既與告訴人素不相識，告訴人縱係經由其所稱之一起作
    生意之人之告知，始知被告姓名，但其又如何能得知被告身分證字號等個人資料
    ，更啟人疑竇。凡此疑點，皆需告訴人到庭與被告對質始能明瞭，惟告訴人經本
    院先後三次傳喚出庭，其中有二次傳票係由其本人簽收（另一次為寄存送達），
    卻均拒未到庭，且未具狀說明未到庭之理由，俱有送達證書及審理單在卷可證。
    告訴人指述既有上述疑點，其於本院審理期間又拒不到庭與被告對質，則其告訴
    內容之真實性，實有待保留，難以遽然採信。
六、綜上所述，公訴人據以起訴本案之證據即告訴人之指訴，既不具證據憑信性，又
    無客觀之補強證據，此外，復查無確切可信之證據足資證明被告有公訴事實所指
    之傷害罪嫌，自難僅憑告訴人單方面尚有瑕疵之指述遽入人罪，被告犯罪應屬不
    能證明，爰為無罪判決之諭知。
據上論斷，應依刑事訴訟法第三百零一條第一項，判決如主文。
本案經檢察官李吉祥到庭執行職務。
中      華      民      國    九十二    年      六      月      九      日
                                          臺灣板橋地方法院刑事第四庭
                                            法  官    王復生
右正本證明與原本無異。
如不服本判決，應於判決送達後十日內向本院提出上訴狀 (應附繕本) ，上訴於
臺灣高等法院。
                                            書記官    黃美雲
中      華      民      國      九十二      年    七    月  十      日


司法院資訊處製作；財團法人民間司法改革基金會備份。
